【裁判字號】    97,交聲,1380
【裁判日期】    971031
【裁判案由】    交管條例聲異
【裁判全文】
臺灣板橋地方法院交通事件裁定        97年度交聲字第1380號
原處分機關  交通部公路總局臺北區監理所板橋監理站
異  議  人
即受處分人  甲○○
上列異議人即受處分人因違反道路交通管理處罰條例案件，對於
交通部公路總局臺北區監理所板橋監理站中華民國97年5 月28日
以板監裁字裁41-C00000000號所為之處分（原舉發案號：臺北縣
政府北縣警交字第C00000000 號），聲明異議，本院裁定如下：
    主  文
原處分撤銷。
甲○○不罰。
    理  由
一、原處分意旨略以：異議人即受處分人甲○○所有之ＧＦＫ－
    ３１５號重型機車，於民國九十七年二月二十二日晚間九時
    五分許，行經臺北縣土城市○○路與峰廷街路口，因有違反
    道路交通管理處罰條例之行為，經執勤員警攔停，拒絕停車
    接受稽查而逃逸之違規，經臺北縣政府警察局土城分局員警
    逕行舉發，遂依道路交通管理處罰條例第六十條第一項、第
    六十三條第一項第一款規定，裁處罰鍰新臺幣（下同）三千
    元，並記違規點數一點。
二、本件異議人則以：伊於案發當時正在新加坡出差，本件應係
    員警舉發錯誤，為此聲明異議等語。
三、經查：證人即舉發本件之臺北縣警察局土城分局清水派出所
    警員陳建成於本院九十七年十月九日訊問時，固到庭具結證
    稱：「（本件舉發經過？）當時我是經過臺北縣土城市○○
    路與峰廷街的路口，當時執行金融機構巡邏勤務，是騎機車
    二人一組，一人一部機車。當時我們在路口等紅燈，發現異
    議人的機車，從金城路紅燈左轉往峰廷街而來。」、「（發
    現該輛違規機車後，你如何處理？）我與我同事都有打開蜂
    鳴器，…那輛機車似乎對路況很熟，就從附近的頂好超市○
    ○路騎走了，沒有辦法追上他，但有記下他的車牌。」等語
    ，並當庭繪製舉發現場相關位置圖一紙附卷供憑，惟亦證稱
    ：「（該輛機車時速？）五、六十公里。」、「（如何確定
    抄下來車牌沒錯？）我只有用目擊的，是在這輛機車左轉時
    看到的，我看到車牌時，距離那輛車大概十公尺，我前方只
    有另一輛機車，不會擋到視線，我看到車牌的時間大約一到
    二秒。我事後有去調閱附近的監視錄影器，都沒有清楚拍到
    車牌的照片。」、「（該輛機車的廠牌有無看到？）是三陽
    １２５ＣＣ，顏色是藍色的，這些都是我當場看到的。」、
    「（對當場的駕駛者有無印象？）因為騎士有戴安全帽，臉
    沒有辦法辨識，只知道是男的，大概二十五歲到三十歲的年
    輕人。」、「（你記下該輛機車車號有無跟你同行的同事確
    認？）我有問他，他說他沒有記到車牌號碼。」等情在卷，
    在違規機車以時速五、六十公里之速度急速左轉，證人在對
    向車道相隔十公尺遠之位置，目擊時間又僅一、二秒之情形
    下，證人陳建成能否正確無誤記憶車輛號牌，衡情已非無疑
    。再者，異議人所有之ＧＦＫ－３１５號機車乃山葉廠牌，
    此有車號查詢重型機車車籍資料一紙在卷可稽，與證人陳建
    成證稱違規車輛係三陽廠牌之情節，亦有不符，益見證人陳
    建成之證詞尚有瑕疵可指，在別無其他同時在場之值勤警員
    或監視錄影畫面足以提供補強證據之情形下，自不得以證人
    陳建成此等有瑕疵之證詞，即逕認當天行經舉發地點之違規
    車輛即為異議人所有之ＧＦＫ－３１５號機車。況異議人於
    九十七年二月十八日出境，同年月二十三日入境之事實，另
    有異議人提出之護照影本一份附卷可佐，益徵異議人辯稱：
    九十七年二月二十二日舉發當時伊不在國內，並無人騎乘使
    用該車乙節，要非子虛。末查，關於當日攔停違規車輛之經
    過，證人陳建成另證稱：「（攔停該輛機車時，除了打開蜂
    鳴器外，還有無其他攔停動作？）沒有。」等情不諱，證人
    陳建成既係從違規車輛後方追趕，且僅開啟蜂鳴器，別無其
    他攔停舉動，又未能追上違規車輛，自不能單以該車駕駛人
    未停車之客觀情狀，即逕推論其有何經交通勤務警察制止時
    ，拒絕停車接受稽查而逃逸之違規可言。
四、綜上所述，證人陳建成之舉發尚有瑕疵可指，本院復查無其
    他積極證據足認異議人有何裁決書所載之違規行為，原處分
    機關未予詳查，即逕對異議人裁罰，容有未洽。故本件異議
    為有理由，原處分應予撤銷，另諭知異議人不罰，以期適法
    。
據上論斷，應依道路交通案件處理辦法第二十條，裁定如主文。
中    華    民    國    97    年    10    月    31    日
                  交通法庭  法  官  劉元斐
上列正本證明與原本無異。
如不服本裁定，應於裁定送達後五日內敘明抗告理由，向本院提
出抗告狀。
                            書記官  張懿端
中    華    民    國    97    年    10    月    31    日


司法院資訊處製作；財團法人民間司法改革基金會備份。
